【裁判字號】    97,交上訴,50
【裁判日期】    970703
【裁判案由】    公共危險等
【裁判全文】
臺灣高等法院刑事判決                97年度交上訴字第50號
上  訴  人  臺灣桃園地方法院檢察署檢察官
被      告  甲○○
上列上訴人因被告公共危險等案件，不服臺灣桃園地方法院九十
六年度交訴字第五十四號，中華民國九十六年十一月二十二日第
一審判決（起訴案號：臺灣桃園地方法院檢察署九十六年度偵緝
字第九十八號），提起上訴，本院判決如下：
    主  文
上訴駁回。
    事  實
一、甲○○無駕駛執照，依法本不得駕駛車輛，且明知飲用酒類
    或其他類似物後其吐氣所含酒精濃度超過每公升０點二五毫
    克或血液中酒精濃度超過百分之０點０五以上，不得駕車。
    竟於民國九十五年六月十六日凌晨先行飲用半打啤酒，嗣於
    同日上午十時許，在桃園縣大溪鎮○○路與康莊路路口某檳
    榔攤再飲用一瓶藥酒，已達不能安全駕駛動力交通工具之程
    度。竟於飲酒後即同日上午十時八分許無照駕駛動力交通工
    具車號ＢＡ─００七六號自用小客貨車，沿桃園縣大溪鎮○○路由大溪往三民村方向行駛，於同日上午十時十分許行經
    桃園縣大溪鎮○○里○○路一六三號前劃有分向限制線之路
    段，對向適丙○○騎乘車號ＩＴＱ─九九七號重型機車搭載
    乙○○○沿桃園縣大溪鎮○○路由三民村往大溪方向行駛亦
    駛至該處，甲○○本應注意汽車在雙向二車道行駛時，在劃
    有分向限制線之路段，不得駛入來車之車道，而依當時天候
    晴、日間自然光線、柏油路面、路面乾燥、無缺陷、無障礙
    物、視距良好，並無不能注意之情事，竟疏未注意酒精濃度
    過量不得駕車，及劃有分向限制線之路段，不得駛入來車之
    車道，致其駛入對向車道時發現由丙○○騎乘而搭載乙○○○之上開ＩＴＱ─九九七號重型機車時已閃避不及，甲○○
    駕駛之車號ＢＡ─００七六號自用小客貨車前頭左側撞擊由
    丙○○騎乘而搭載乙○○○之上開ＩＴＱ─九九七號重型機
    車左側車身，致丙○○與乙○○○人車倒地，丙○○受有脾
    臟破裂併腹內出血（脾臟撕裂傷）、左側尺骨骨折及近端橈
    骨移位（左側前臂骨折脫位）等傷害，乙○○○受有左側股
    骨開放性骨折（左股骨遠端粉碎性開放性骨折）、左側橈骨
    及尺骨骨折（左側前臂橈尺骨骨折）等傷害。詎甲○○明知
    駕駛動力交通工具肇事致丙○○、乙○○○受傷，竟未下車
    查看或報警處理，亦未採取救護之必要措施，而另行起意，
    旋倒車後加速駛離現場而逃逸。適現場民眾見甲○○肇事後
    卻未下車查看竟加速駛離，乃騎乘機車自後追趕而將甲○○
    攔下。經警據報前往現場處理，並對甲○○施以酒精濃度測
    試，其呼氣酒精濃度達每公升一點一二毫克，而查獲上情。
二、案經丙○○、乙○○○訴由桃園縣政府警察局大溪分局移送
    台灣桃園地方法院檢察署檢察官偵查起訴。
    理  由
壹、程序部分：
    按被告以外之人於審判外之言詞或書面陳述，除法律有規定
    者外，不得作為證據，刑事訴訟法第一百五十九條第一項定
    有明文；另按被告以外之人於審判外之陳述，雖不符前四條
    之規定，而經當事人於審判程序同意作為證據，法院審酌該
    言詞陳述或書面陳述作成時之情況，認為適當者，亦得為證
    據；當事人、代理人或辯護人於法院調查證據時，知有第一
    百五十九條第一項不得為證據之情形，而未於言詞辯論終結
    前聲明異議者，視為有前項之同意；同法第一百五十九條之
    五規定甚明。本案據以認定事實之下列證據，部分屬於傳聞
    證據，因當事人於本院及原審法院言詞辯論終結前，均未對
    於證據能力聲明異議，本院審酌該等言詞陳述或書面陳述作
    成之情況，認無違法或不當情事，依刑事訴訟法第一百五十
    九條之五規定，該等言詞陳述或書面陳述，均具備證據能力
    而得作為證據。
貳、實體部分：
一、訊據被告甲○○坦承於上揭時、地因酒後駕駛車輛肇事而致
    告訴人丙○○、乙○○○受傷，並於肇事後離開車禍現場而
    有服用酒類不能安全駕駛動力交通工具而駕駛之公共危險、
    過失傷害及肇事逃逸犯行，且被告之上開自白有下列證據足
    佐，堪信為真實，茲析述如下：
  (一)依照交通部運輸研究所七十九年八月對駕駛人行為之研究（
    酒醉駕車對駕駛行為之分析研究）指出，吐氣每公升酒精含
    量０點二五毫克等於血液中酒精濃度（Blood Alcohol Conc
    entration，簡稱BAC）百分之０點０五（亦即每一百毫升血
    液中含五十毫克酒精），而(1)BAC到達百分之０點０三至百
    分之０點０五時，對駕駛能力之影響為：多數駕駛人心境逐
    漸變幻不定、視覺與反應靈敏性減弱、對速度及距離的判斷
    力差。對心理行為之影響為：觀察力逐漸欠缺、心情漸趨輕
    鬆、自信心增加、多話、精神狀態處於陶醉感。(2)BAC到達
    百分之０點０五至百分之０點０八時，對駕駛能力之影響為
    ：反應遲鈍、駕駛能力受損、遲而不決或決而不行。對心理
    行為之影響為：情緒鬆散、感情與行為趨向誇張、肌肉不協
    調、精神處於興奮狀態。(3)BAC到達百分之０點０八至百分
    之０點一五時，對駕駛能力之影響為：判斷力嚴重受到影響
    、體能與精神協調受損、駕駛之體能困難增加。對心理行為
    之影響為：產生情緒異常現象、步伐不平穩、言語不清、反
    應惡劣、記憶及判斷力受損、精神處於錯亂狀態。(4)BAC超
    過百分之０點一五，對駕駛能力之影響為：視線搖晃、駕駛
    已進入恍惚狀態、判斷及理解遭到扭曲、駕駛不穩定。對心
    理行為之影響為：意識不明、嘔吐、站、走及講話困難、責
    任感喪失、精神處於麻痺狀態。(5)BAC超過百分之０點五，
    對駕駛能力之影響為：無法開車。對心理行為之影響為：爛
    醉如泥、失去知覺可能致死、精神處於昏睡狀態。本件被告
    之酒精濃度測定值已達呼氣每公升一點一二毫克，此有酒精
    濃度測試表一紙在卷可參，換算BAC值為百分之０點二二四
    ，且被告經警查獲後命其作直線測試，有腳步不穩情形，警
    詢時有含糊不清、意識模糊，注意力無法集中及呆滯木僵等
    情。另被告經警實施「直線步行十公尺後令其迴轉走回原地
    」、「雙腳並攏，兩手緊貼大腿，將一腳向前抬高離地十五
    公分，並停止不動三十秒」、「閉雙眼，三十秒內朗誦阿拉
    伯數目由一千零一、一千零二、.... 一千零三十」等多項
    生理協調平衡檢測項目，均為「不合格」結果，有刑法第一
    百八十五條之三案件觀察紀錄表、桃園縣政府警察局汽車駕
    駛人酒後生理協調平衡檢測紀錄卡各一紙在卷可參，被告顯
    已達不能安全駕駛之程度。
  (二)告訴人丙○○因本件車禍受有脾臟破裂併腹內出血（脾臟撕
    裂傷）、左側尺骨骨折及近端橈骨移位（左側前臂骨折脫位
    ）等傷害，有國立台灣大學醫學院附設醫院診斷證明書、國
    立台灣大學醫學院附設醫院九十六年二月十六日校附醫秘字
    第０九六０二０一七四七號函各一份在卷可稽（見台灣桃園
    地方法院檢察署九十五年度偵字第一六八五八號偵查卷第四
    十四頁、九十六年度偵緝字第九十八號偵查卷第二十八頁）
    。另告訴人乙○○○因本件車禍受有左側股骨開放性骨折（
    左股骨遠端粉碎性開放性骨折）、左側橈骨及尺骨骨折（左
    側前臂橈尺骨骨折）等傷害，有國軍桃園總醫院附設民眾診
    療服務處診斷證明書、國軍桃園總醫院九十六年三月二日醫
    樸字第０九六００００五二七號函各一份在卷可稽（見台灣
    桃園地方法院檢察署九十五年度偵字第一六八五八號偵查卷
    第十六頁、九十六年度偵緝字第九十八號偵查卷第二十七頁
    ）。
  (三)本件車禍發生情形，係被告酒後駕駛車號ＢＡ─００七六號
    自用小客貨車，沿桃園縣大溪鎮○○路由大溪往三民村方向
    行駛，行經桃園縣大溪鎮○○里○○路一六三號前劃有分向
    限制線之路段，因駛入對向車道時，致撞擊對向由告訴人丙○○所騎乘搭載告訴人乙○○○之上開機車，此為被告所是
    認，並有卷附交通事故現場圖、道路交通事故調查報告表(一)
    、(二)及現場照片八張可稽（見台灣桃園地方法院檢察署九十
    五年度偵字第一六八五八號偵查卷第二十七頁至第三十三頁
    ）。
  (四)按汽車駕駛執照為駕駛汽車之許可憑證，由駕駛人向公路監
    理機關申請登記，考驗及格後發給之，汽車駕駛人經考驗及
    格，未領取駕駛執照前，不得駕駛汽車；飲用酒類或其他類
    似物後其吐氣所含酒精濃度超過每公升０點二五毫克或血液
    中酒精濃度超過百分之０點０五以上，不得駕車；汽車在雙
    向二車道行駛時，在劃有分向限制線之路段，不得駛入來車
    之車道，道路交通安全規則第五十條第一項、第一百十四條
    第二款、第九十七條第一項第二款分別定有明文。被告自應
    遵守上開規定，謹慎駕車，以維行車安全及避免危險發生，
    再依卷附道路交通事故調查報告表(一)及現場照片所示，當時
    當時天氣晴、日間自然光線、柏油路面、路面乾燥、無缺陷
    、無障礙物、視距良好，又無不能注意之情事，被告未考領
    駕照本不得駕車，猶駕駛汽車在雙向二車道行駛時，在劃有
    分向限制線之路段，而駛入對向車道，而肇致本件事故，其
    有疏未盡其應注意之義務而有過失，至為明灼。本件經送台
    灣省桃園縣區車輛行車事故鑑定委員會鑑定結果，亦認：「
    一、甲○○酒精濃度超過法定值駕駛自小客貨車，經中央劃
    有分向限制線之彎道路段侵入對向來車車道行駛不當，為肇
    事原因，另無駕照駕車，有違規定。二、丙○○無肇事因素
    。」有該委員會鑑定意見書一份卷可稽（見原審卷第四十七
    頁至第五十頁），亦與本院前揭認定相同。被告因其過失行
    為致告訴人丙○○、乙○○○受有前揭傷害，被告之過失行
    為與告訴人丙○○、乙○○○受傷間，有相當因果關係。
  (五)關於被告肇事後之舉動，證人即告訴人丙○○於檢察官訊問
    時證稱：被告撞到伊之後沒有停下車，也沒有減速，後來是
    附近的住戶騎車追上被告，才將被告來下等語（見台灣桃園
    地方法院檢察署九十五年度偵字第一六八五八號偵查卷第四
    十七頁）；於原審法院審理時證稱：被告肇事後，伊有看到
    被告逃逸，被告撞到伊以後伊倒地，被告很快倒車逃離，被
    告跑掉之後，有二個騎乘機車之人從後追，後來有將被告阻
    擋下來等語（見原審卷第六十五頁）；證人即告訴人乙○○○於檢察官訊問時證稱：被告撞到伊與丙○○之後就開走沒
    有停下來，是路人追上去把被告攔下等語（見台灣桃園地方
    法院檢察署九十五年度偵字第一六八五八號偵查卷第六十三
    頁）；於原審法院審理時證稱：被告肇事後，伊有看到被告
    逃走，但是雙方碰撞的聲音很大聲等語（見原審卷第六十六
    頁）。查證人丙○○、乙○○○上開所證互核一致，復經具
    結以擔保證詞之真實性及憑信性，另參諸被告於檢察官訊問
    時即供稱：車禍後伊逃逸了，伊承認肇事逃逸；撞到告訴人
    之後沒有留在現場即離去等語（見台灣桃園地方法院檢察署
    九十六年度偵緝字第九十八號偵查卷第十四頁、第十八頁）
    ，是本件堪認被告於肇事後確有駛離現場而逃逸之行為。
  (六)至公訴人認告訴人乙○○○因本件車禍另受有阻塞性腦中風
    之傷害云云，查告訴人乙○○○之桃園總醫院附設民眾診療
    服務處診斷證明書上固載有告訴人乙○○○有阻塞性腦中風
    之病症，惟經原審法院函詢該醫院結果，經該醫院函覆：「
    陸員『阻塞性腦中風』之種類係屬於腔隙性小梗塞，應為疾
    病造成大腦細小動脈阻塞所造成。陸員中風係屬輕微程度，
    症狀上有右手輕度無力及右臉輕度麻痺，發現該症狀的時間
    是九十五年六月十九日，所以該中風應不至於造成九十五年
    六月十六日車禍之狀況」等語，有該醫院九十六年八月二十
    三日醫樸字第０九六０００二一五五號函一紙在卷可稽，是
    告訴人乙○○○上開阻塞性腦中風之病症，應與本件車禍無
    關，併予敘明。
  (七)綜上所述，本件事證明確，被告犯行堪予認定，應予依法論
    科。
二、被告行為後，刑法部分條文業經修正公布，並於九十五年七
    月一日施行。刑法第二條第一項之規定，係規範行為後法律
    變更所生新舊法律比較適用之準據法。所謂行為後法律有變
    更者，包括構成要件之變更而有擴張或限縮，或法定刑度之
    變更。行為後法律有無變更，端視所適用處罰之成罪或科刑
    條件之實質內容，修正前後法律所定要件有無不同而斷。新
    舊法條文之內容有所修正，除其修正係無關乎要件內容之不
    同或處罰之輕重，而僅為文字、文義之修正或原有實務見解
    、法理之明文化，或僅條次之移列等無關有利或不利於行為
    人，非屬該條所指之法律有變更者，可毋庸依該規定為新舊
    法之比較，而應依一般法律適用原則，適用裁判時法（九十
    五年十一月七日最高法院九十五年度第二十一次刑事庭會議
    決議參照）外，即應適用刑法第二條第一項之規定，為「從
    舊從輕」之比較。而比較時，應就罪刑有關之事項，如共犯
    、未遂犯、想像競合犯、牽連犯、連續犯、結合犯，以及累
    犯加重、自首減輕及其他法定加減原因（如身分加減）與加
    減例等一切情形，綜合全部罪刑之結果而為比較，予以整體
    適用（九十五年五月二十三日最高法院九十五年度第八次刑
    事庭會議決議參照），被告行為後，刑法已有修正變更，茲
    說明與本案有關之新舊法比較適用如下：
  (一)刑法第一百八十五條之三服用酒類，不能安全駕駛動力交通
    工具而駕駛之公共危險罪，於被告行為時之規定為「服用毒
    品、麻醉藥品、酒類或其他相類之物，不能安全駕駛動力交
    通工具而駕駛者，處一年以下有期徒刑、拘役或三萬元以下
    罰金」，嗣該於九十七年一月二日修正公佈為「服用毒品、
    麻醉藥品、酒類或其他相類之物，不能安全駕駛動力交通工
    具而駕駛者，處一年以下有期徒刑、拘役或科或併科十五萬
    元以下罰金」，經比較前述新、舊法結果，以行為時法較有
    利於被告。
  (二)關於刑法第一百八十五條之三服用酒類，不能安全駕駛動力
    交通工具而駕駛之公共危險罪及同法第二百八十四條第一項
    前段之過失傷害罪，其法定罰金刑最低度部分，由修正前刑
    法第三十三條第五款規定為銀元一元以上，依罰金罰鍰提高
    標準條例第一條前段提高為十倍（提高後折算為新台幣三十
    元），修正後刑法第三十三條第五款則修正為新台幣一千元
    以上，以百元計算。經比較行為時法與裁判時法，就修正之
    罰金刑最低度部分，行為時法較有利於被告，則應依修正後
    刑法第二條第一項前段規定，適用行為時（即修正前）之法
    律。
  (三)又刑法第五十五條關於想像競合犯之規定，於九十四年二月
    二日已有修正公布，並於九十五年七月一日施行，修正後增
    設但書規定「但不得科以較輕罪名所定最輕本刑以下之刑」
    ，係科之限制，為法理之明文化，非屬法律之變更問題，應
    適用用裁判時法（最高法院九十五年度第二十一次刑事庭會
    議決議參照）。
  (四)被告行為時刑法第五十一條規定：「數罪併罰，分別宣告其
    罪之刑，依左列各款定其應執行者：」其中第五款規定：「
    宣告多數有期徒刑者，於各刑中之最長期以上，各刑合併之
    刑期以下，定其刑期。但不得逾二十年。」修正後刑法第五
    十一條第五款規定：「宣告多數有期徒刑者，於各刑中之最
    長期以上，各刑合併之刑期以下，定其刑期。但不得逾三十
    年」，則修正後之規定，將宣告多數有期徒刑定執行刑之上
    限，由修正前之不得逾二十年，提高為不得逾三十年，其餘
    則無不同。經比較前述新、舊法結果，以行為時法較有利於
    被告，則應依修正後刑法第二條第一項前段規定，適用修正
    前之法律，定其應執行之刑。
  (五)綜合全部罪刑之結果而為比較，應整體適用修正前之刑法，
    對於被告較為有利。
三、核被告甲○○於飲酒後已不能安全駕駛動力交通工具而駕駛
    ，係犯修正前刑法第一百八十五條之三之公共危險罪。又被
    告因上開過失行為致告訴人丙○○、乙○○○受傷，係犯刑
    法第二百八十四條第一項前段之過失傷害罪。又被告駕駛動
    力交通工具肇事致告訴人丙○○、乙○○○受傷而逃逸，係
    犯刑法第一百八十五條之四之肇事遺棄罪。被告以一過失行
    為，造成告訴人丙○○、乙○○○受傷，係以一行為觸犯數
    罪名，為想像競合犯，應依刑法第五十五條之規定，從一重
    之過失傷害罪處斷。被告所犯上開三罪間，犯意各別，罪名
    互異，應予分論併罰。被告無駕駛執照駕車及酒醉駕車因而
    致告訴人丙○○、乙○○○受傷，就其所犯過失傷害罪部分
    ，應依道路交通管理處罰條例第八十六條第一項之規定，加
    重其刑。
四、原審認被告罪證明確，引用刑法第二條第一項前段、(修正
    前)第一百八十五條之三 (原審判決後，該條法律雖有修正
    ，然新舊法比較之結果，仍應適用舊法對被告較為有利，原
    審判決時引用修正前舊法，不因法律變更，而影響判決之結
    果)、第一百八十五條之四、第二百八十四條第一項前段、
    第五十五條、修正前刑法第五十一條第五款、第四十一條第
    一項、第二項，道路交通管理處罰條例第八十六條第一項，
    刑法施行法第一條之一，修正前罰金罰鍰提高標準條例第二
    條，中華民國九十六年罪犯減刑條例第二條第一項第三款、
    第七條、第九條、第十條第一項，審酌被告飲酒後駕駛動力
    交通工具上路行駛於道路，危及往來人車生命、身體、健康
    、財產安全，本件過失程度，肇事後旋逃逸，將告訴人棄置
    不顧，告訴人所受危害程度，及被告坦承犯行之犯後態度，
    但未與告訴人和解，及檢察官於起訴書中就上開三罪所求之
    刑度尚嫌過重等一切情狀，就不能安全駕駛罪部分，判處有
    期徒刑三月；就過失傷害部分判處有期徒刑四月；就肇事逃
    逸部分判處有期徒刑八月，並說明被告行為時刑法第四十一
    條第一項、第二項分別規定：「犯最重本刑為五年以下有期
    徒刑以下之刑之罪，而受六個月以下有期徒刑或拘役之宣告
    ，因身體、教育、職業、家庭之關係或其他正當事由，執行
    顯有困難者，得以一元以上三元以下折算一日，易科罰金。
    但確因不執行所宣告之刑，難收矯正之效，或難以維持法秩
    序者，不在此限。」、「併合處罰之數罪，均有前項情形，
    其應執行之刑逾六月者，亦同。」；又被告行為時之易科罰
    金折算標準，修正前罰金罰鍰提高標準條例第二條前段（現
    已刪除）規定，就其原定數額提高為一百倍折算一日，則本
    件被告行為時之易科罰金折算標準，應以銀元三百元折算一
    日，經折算為新台幣後，應以新台幣九百元折算為一日；修
    正後刑法第四十一條第一項、第二項則分別規定：「犯最重
    本刑為五年以下有期徒刑以下之刑之罪，而受六個月以下有
    期徒刑或拘役之宣告者，得以新台幣一千元、二千元或三千
    元折算一日，易科罰金。但確因不執行所宣告之刑，難收矯
    正之效，或難以維持法秩序者，不在此限」、「前項規定於
    數罪併罰，其應執行之刑未逾六月者，亦適用之。」。比較
    易科罰金之折算標準，以行為時法較有利於被告，則應依修
    正後刑法第二條第一項前段規定，適用行為時（即修正前）
    之刑法第四十一條第一項前段及第二項諭知易科罰金之折算
    標準。且原審判決亦說明，中華民國九十六年罪犯減刑條例
    業經於九十六年七月四日公佈，同年月六日生效，依該條例
    第十六條規定，自九十六年七月十六日施行；被告上開之犯
    罪，均係在九十六年四月二十四日以前，又無該條例所規定
    不得減刑之情形，應依該條例第二條第一項第三款規定，各
    減其宣告刑二分之一，並依修正前刑法第四十一條第一項前
    段，分別就上開三罪諭知易科罰金之折算標準，並依修正前
    刑法第五十一條第五款定其應執行之刑，並依上開說明，就
    所定應執行之刑，適用修正前刑法第四十一條第一項前段、
    第二條規定，諭知易科罰金之折算標準。經核原審認事用法
    並無違誤，量刑亦屬妥適。檢察官上訴主張被告肇事後態度
    不佳，未探視告訴人，且未與告訴人達成和解，告訴人所受
    傷害非輕，原審僅判處應執行有期徒刑七月，量刑顯然過輕
    等語。按被告犯後已坦承犯行，態度尚非不佳，其因經濟狀
    況欠佳，迄今未賠償告訴人，確有值得非難之處，惟量刑係
    法院就繫屬個案犯罪之整體評價，為事實審法院得依職權自
    由裁量之事項。量刑判斷當否之準據，應就判決之整體觀察
    為綜合考量，苟已斟酌刑法第五十七條各款所列情狀，而未
    逾越法定刑度，即不得遽指為違法。本案原審已斟酌被告尚
    未與告訴人達成和解及有關刑法第五十七條各款所列情狀，
    在法定刑度範圍內量刑，並無違法或失當之情形，且本案原
    審所宣告之有期徒刑七月，係經依中華民國九十六年罪犯減
    刑條例減刑二分之一後，所定之應執行之刑，並非未減刑前
    之宣告刑，判斷原審量刑是否適當，應非僅以減刑後之宣告
    刑論斷，是以檢察官以原審判決過輕指摘原判決不當，為無
    理由，應予駁回
據上論斷，應依刑事訴訟法第三百六十八條，判決如主文。
本案經檢察官劉文水到庭執行職務。
中    華    民    國    97    年    7     月    3    日
                  刑事第十二庭  審判長法  官  蔡永昌
                                      法  官  施俊堯
                                      法  官  蘇素娥
以上正本證明與原本無異。
肇事逃逸部分如不服本判決，應於收受送達後十日內向本院提出
上訴書狀，其未敘述上訴之理由者並得於提起上訴後十日內向本
院補提理由書（均須按他造當事人之人數附繕本）。
公共危險及過失傷害部分不得上訴。
                                      書記官  林旻弘
中    華    民    國    97    年    7     月    4     日
附錄：本案論罪科刑法條全文
中華民國刑法第185條之3
（重大違背義務致交通危險罪）
服用毒品、麻醉藥品、酒類或其他相類之物，不能安全駕駛動力
交通工具而駕駛者，處1 年以下有期徒刑、拘役或3 萬元以下罰
金。
中華民國刑法第284條（過失傷害罪）
因過失傷害人者，處6 月以下有期徒刑、拘役或5 百元以下罰金
，致重傷者，處1 年以下有期徒刑、拘役或5 百元以下罰金。
從事業務之人，因業務上之過失傷害人者，處1 年以下有期徒刑
、拘役或1 千元以下罰金，致重傷者，處3 年以下有期徒刑、拘
役或2 千元以下罰金。
中華民國刑法第185條之4
（肇事遺棄罪）
駕駛動力交通工具肇事，致人死傷而逃逸者，處 6 月以上 5 年
以下有期徒刑。


司法院資訊處製作；財團法人民間司法改革基金會備份。
